【裁判字號】    98,台上,1435
【裁判日期】    980319
【裁判案由】    違反毒品危害防制條例
【裁判全文】
最高法院刑事判決            九十八年度台上字第一四三五號
上  訴  人  甲○○
上列上訴人因違反毒品危害防制條例案件，不服台灣高等法院台
中分院中華民國九十七年十二月十日第二審判決（九十七年度上
訴字第二二一七號，起訴案號：台灣台中地方法院檢察署九十六
年度偵字第一八二六二、一九七八二、二四五八六號），提起上
訴，本院判決如下：
    主  文
上訴駁回。
    理  由
按刑事訴訟法第三百七十七條規定，上訴於第三審法院，非以判
決違背法令為理由，不得為之。是提起第三審上訴，應以原判決
違背法令為理由，係屬法定要件。如果上訴理由書狀並未依據卷
內訴訟資料，具體指摘原判決不適用何種法則或如何適用不當，
或所指摘原判決違法情事，顯與法律規定得為第三審上訴理由之
違法情形，不相適合時，均應認其上訴為違背法律上之程式，予
以駁回。本件上訴人甲○○上訴意旨略稱：(一)、原判決並未具體
指出上訴人如何以分裝增減數量，或以買賣關係深淺、買方資力
論價格，達圖利之目的，泛以毒品無公定價格、容易分裝增減數
量、雙方關係深淺、資力等臆測之詞，遽認上訴人有營利之意圖
，有審判期日應調查之證據而未予調查之違背法令。(二)、證人柯
世益所述，伊在警詢時雖指認上訴人之照片，但交易毒品當時，
坐在車上交予毒品之人，理平頭，覺得非常像該相片之人，即為
指認云云，並不能確認上訴人販賣毒品。原判決憑以認定上訴人
為交付毒品之人，有審判期日應調查之證據而未調查及理由不備
之違背法令。(三)、原判決既採信柯世益所為上訴人駕駛BMW 汽車
作為交通工具，販賣毒品之證言，則BMW 汽車即屬販賣毒品之工
具，依毒品危害防制條例第十九條第一、三項規定，應諭知沒收
。乃原判決未將該BMW 汽車扣案，並宣告沒收，有審判期日應調
查之證據未予調查及判決理由與主文矛盾之違背法令等語。
惟查：(一)、判決書關於犯罪事實與認定事實所憑理由之記載，不
論犯罪之客觀要件抑或主觀要件，如無礙於特定事實之同一性，
且其理由已能達到對於一般人之說服性，即難認仍有審判期日應
調查之證據而未調查或判決理由不備之違背法令。本件原判決依
憑共同被告王紫熒在第一審及原審之供詞、證人柯世益於檢察官
偵訊及第一審之結證，認有扣案如原判決附表二所示之物、通訊
監察譯文可證，而扣案如原判決附表一編號一所示之海洛因十一
包、附表二編號二所示之甲基安非他命四包，經鑑驗結果，確分
別為第一級毒品海洛因、第二級毒品甲基安非他命無訛，有卷附
法務部調查局鑑定通知書、行政院衛生署管制藥品管理局鑑定書
可稽。核其事實，已無礙於特定事實之同一性，上訴意旨指摘仍
有應行調查證據之處，委無可取。且核原判決所述理由，已能達
到對於一般人之說服性，上訴意旨指摘判決理由不備，亦非可取
。(二)、證據之取捨及證據證明力如何，均屬事實審法院得自由裁
量、判斷之職權，苟其此項裁量、判斷，並不悖乎通常一般之人
日常生活經驗之定則或論理法則，又於判決內論敘其何以作此判
斷之心證理由者，即不得指為違法。而審理事實之法院綜合卷內
之直接、間接證據，本於推理作用，於通常一般之人均不致有所
懷疑，得確信其為真實之程度者，即得據之為有罪之認定。本件
原審審酌柯世益在警詢對於上訴人照片之指認，參以前項所述之
其他證據，綜合判斷，核無違誤。上訴意旨僅執柯世益指認後就
指認經過所為之隻言片語，指摘原判決有審判期日應調查之證據
而未調查及理由不備之違法，於法自有未合。(三)、上訴意旨(三)所
指本件BMW 汽車，既非可認係專供販賣毒品所用之物，原判決未
將該BMW 汽車扣案並宣告沒收，尚無違誤。(四)、綜上，本件上訴
意旨，核與法律規定得為第三審上訴理由之違法情形不相適合。
其上訴違背法律上之程式，應予駁回。
據上論結，應依刑事訴訟法第三百九十五條前段，判決如主文。
中    華    民    國  九十八  年    三    月   十九   日
                      最高法院刑事第五庭
                          審判長法官  陳  正  庸
                                法官  賴  忠  星
                                法官  林  秀  夫
                                法官  宋      祺
                                法官  陳  祐  治
      本件正本證明與原本無異
                                      書  記  官
中    華    民    國  九十八  年    三    月  二十六  日
                                                      Ｑ


司法院資訊處製作；財團法人民間司法改革基金會備份。
